【裁判字號】    99,易,19
【裁判日期】    990212
【裁判案由】    竊盜
【裁判全文】
臺灣苗栗地方法院宣示判決筆錄            99年度易字第19號
公  訴  人  臺灣苗栗地方法院檢察署檢察官
被      告  辛○○
指定辯護人  本院公設辯護人   午○○
上列被告因竊盜案件（起訴案號：98年度偵字第5146號、5457號
、5860號、6490號），本院於中華民國99年2 月12日下午4 時，
在本院第二法庭宣示判決，出席職員如下：
                      法  官  林信旭
                      書記官  黃雅琦
法官起立朗讀判決主文、犯罪事實要旨、處罰條文、附記事項，
及告以上訴限制、期間並提出上訴狀之法院，且諭知記載其內容
：
一、主  文：
    辛○○犯竊盜罪（合計拾柒罪），均累犯，各處有期徒刑
    月，如易科罰金均以新台幣壹仟元折算壹日，應執行有期徒
    刑貳年，如易科罰金以新台幣壹仟元折算壹日。
二、犯罪事實要旨：如後附起訴書所載。惟：(一)被告之前案執行
    完畢日期應更正為民國98年1 月25日。(二)起訴書附表編號14
    部分與編號10部分重覆，應予刪除。
三、處罰條文：
    刑法第320 條第1 項。
四、被告所犯如起訴書附表所載之17罪，於犯罪後均符合自首之
    要件，有卷附之苗栗縣警察局頭份分局、竹南分局刑事案件
    報告書在卷可稽，所犯17罪均有刑法第62條前段之適用。
五、不依竊盜犯贓物犯保安處分條例第3 條第1 項諭知於刑之執
    行前，令入勞動場所強制工作之理由：
(一)、查本案（以下簡稱甲案）檢察官起訴之犯罪起迄時間為98年
    6 月3 日迄同年7 月29日，然查被告另案所犯17件竊盜罪，
    其起迄時間為98年6 月7 日迄98年7 月中旬某日，有本院98
    年度易字第910 號（以下簡稱乙案）宣示判決筆錄乙紙在卷
    足憑（本院卷第47頁至51頁），可見，甲、乙2 案之犯罪時
    間有高度重疊集合之情。又乙案業經本院宣告於刑之執行前
    ，令入勞動場所強制工作3 年，是本院如仍就本案宣告於刑
    之執行前，令入勞動場所強制工作，顯有就同一犯罪習慣，
    重複評價之虞，難認無違反雙重危險之法原則。
(二)、如本案仍宣告於刑之執行前，令入勞動場所強制工作，不免
    會產生對被告宣告強制工作之次數，會繫諸於檢察官究採分
    離或合併起訴而有不同之結果，顯與強制工作之事實基礎，
    應建立於被告究有無犯罪習慣有違。
六、協商判決除有刑事訴訟法第455 條之4 第1 項第1 款於本訊
    問程序終結前，被告撤銷協商合意或檢察官撤回協商聲請者
    ；第2 款被告協商之意思非出於自由意志者；第4款 被告所
    犯之罪非第455 條之2 第1 項所定得以協商判決者；第6 款
    被告有其他較重之裁判上一罪之犯罪事實者；第7款 法院認
    應諭知免刑或免訴、不受理者情形之一，及違反同條第2 項
    「法院應於協商合意範圍內為判決；法院為協商判決所科之
    刑，以宣告緩刑或2 年以下有期徒刑、拘役或罰金為限」之
    規定者外，不得上訴。
七、如有前項得上訴之情形，若不服本件判決，得自收受判決筆
    錄送達之日起10日內，向本院提出上訴書狀，上訴於第二審
    法院。
中    華    民    國    99    年    2     月    12    日
                  台灣苗栗地方法院刑事第一庭
                            書記官  黃雅琦
                            法  官  林信旭
以上正本證明與原本無誤
                            書記官  黃雅琦
中    華    民    國    99    年    2     月    12    日
附件：
臺灣苗栗地方法院檢察署檢察官起訴書
                                      98年度偵字第5146號
                                      98年度偵字第5457號
                                      98年度偵字第5860號
                                      98年度偵字第6490號
    被      告  辛○○  男  27歲（民國○○年○月○○日生）
                        籍設苗栗縣頭份鎮○○里○○路68號
                        (現於臺灣臺中監獄苗栗分監執行中)
                        國民身分證統一編號：Ｚ000000000號
上列被告因加重竊盜案件，業經偵查終結，認為應提起公訴，茲
敘述犯罪事實及證據並所犯法條如下：
        犯罪事實
一、辛○○前因施用毒品案件，經臺灣苗栗地方法院以96年度訴
    字第7號案件判處有期徒刑6月，並於98年2月14日執行完畢
    。詎其不知悔改，竟意圖為自己不法所有，基於竊盜之犯意
    ，於如附表所示之時間、地點，竊取如附表所示之被害人所
    管領之財物得手，並旋將所竊得之財物變賣得款後購買毒品
    施用抵癮。嗣經警據報後借提辛○○詢問，方循線查悉上情
    。
二、案經苗栗縣警察局頭份分局、苗栗縣警察局竹南分局分別報
    告偵辦。證據並所犯法條
一、認定犯罪事實所憑之依據：
（一）被告辛○○於警詢及偵查中之自白。
（二）被害人庚○○、辰○○、未○○、乙○○、癸○○、寅○
      ○、壬○○、巳○○、子○○、戊○○、丙○○、申○○
      、卯○○、甲○○、丁○○、丑○○、己○○等人於警詢
      中之證述。
（三）現場相片38張。
二、核被告辛○○所為，係犯刑法第320條第1項之普通竊盜罪嫌
    。被告先後18 次竊盜犯行，犯意各別，行為不同，請分論
    併罰。被告於98年2月14日執行前案之有期徒刑完畢，5年以
    內故意再犯本件有期徒刑以上之罪，為累犯，請依刑法第47
    條第1項之規定加重其刑2分之1。被告無正當職業，僅因吸
    毒成癮屢犯竊盜罪，顯有犯罪習慣，請宣告被告應於刑之執
    行前令入勞動場所強制工作。
三、依刑事訴訟法第251條第1項提起公訴。
    此  致
臺灣苗栗地方法院
中    華    民    國    98    年    12    月    14    日
                            檢察官  葉  柏  岳
本件證明與原本無異
中    華    民    國    98    年    12    月    17    日
                            書記官
所犯法條
中華民國刑法第320條
意圖為自己或第三人不法之所有，而竊取他人之動產者，為竊盜
罪，處五年以下有期徒刑、拘役或五百元以下罰金。
意圖為自己或第三人不法之利益，而竊佔他人之不動產者，依前
項之規定處斷。
前二項之未遂犯罰之。
中華民國刑法第321條
犯竊盜罪而有左列情形之一者，處六月以上五年以下有期徒刑：
一  於夜間侵入住宅或有人居住之建築物、船艦，或隱匿其內而犯
    之者。
二  毀越門扇、牆垣或其他安全設備而犯之者。
三  攜帶兇器而犯之者。
四  結夥三人以上而犯之者。
五  乘火災、水災或其他災害之際而犯之者。
六  在車站或埠頭而犯之者。
前項之未遂罰之。
附表：
 ┌──┬──────┬───────┬───┬───────┐
 │編號│    時間    │     地點     │被害人│  竊取之財物  │
 ├──┼──────┼───────┼───┼───────┤
 │ 1  │98年6月3日15│苗栗縣苗栗市文│庚○○│車牌號碼IHV-08│
 │    │時許        │山里文發路「文│      │2號重型機車1部│
 │    │            │山國小」後門  │      │（價值約新台幣│
 │    │            │              │      │1萬元）       │
 ├──┼──────┼───────┼───┼───────┤
 │ 2  │98年6月7日12│苗栗縣頭份鎮信│辰○○│電鑽3支、電鋸 │
 │    │時30分許    │東路2段191號工│      │2支、砂輪機1台│
 │    │            │地            │      │（價值約2萬   │
 │    │            │              │      │1500元）      │
 ├──┼──────┼───────┼───┼───────┤
 │ 3  │98年6月18日 │苗栗縣頭份鎮吉│未○○│切割機、電鑽、│
 │    │15 時許     │祥路103號工地 │      │砂輪機各1台（ │
 │    │            │              │      │價值約新台幣1 │
 │    │            │              │      │萬2000元）    │
 ├──┼──────┼───────┼───┼───────┤
 │ 4  │98年7月初某 │苗栗縣頭份鎮八│乙○○│電動鎚1部（價 │
 │    │日10時許    │德二路364號   │      │值約8000元）  │
 ├──┼──────┼───────┼───┼───────┤
 │ 5  │98年7月初某 │苗栗縣頭份鎮文│癸○○│電鑽1支（價值 │
 │    │日15時許    │化街209號「松 │      │約3000元）    │
 │    │            │生禮儀公司」內│      │              │
 ├──┼──────┼───────┼───┼───────┤
 │ 6  │98年7月初某 │苗栗縣竹南鎮大│寅○○│電動鎚1部（價 │
 │    │日11時許    │埔里仁愛路1222│      │值約5000元）  │
 │    │            │巷12號（車牌號│      │              │
 │    │            │碼6292-MY號自 │      │              │
 │    │            │用小貨車內）  │      │              │
 ├──┼──────┼───────┼───┼───────┤
 │ 7  │98年7月初某 │苗栗縣頭份鎮八│壬○○│電鎚1部（價值 │
 │    │日12時許    │德二路333號   │      │約2800元）    │
 ├──┼──────┼───────┼───┼───────┤
 │ 8  │98年7月13日 │苗栗縣頭份鎮合│巳○○│瓷磚切割機1部 │
 │    │12時許      │興里32巷43號工│      │（價值約1000  │
 │    │            │地            │      │元）          │
 ├──┼──────┼───────┼───┼───────┤
 │ 9  │98年7月15日 │苗栗縣頭份鎮後│子○○│切割機1部（價 │
 │    │9 時許      │庄里文林路18號│      │值約4000元）  │
 ├──┼──────┼───────┼───┼───────┤
 │10  │98年7月15日 │苗栗縣頭份鎮文│卯○○│電鑽1支、電動 │
 │    │12 時30分許 │化街37號      │      │起子1支、砂輪 │
 │    │            │              │      │機1台（價值約 │
 │    │            │              │      │1萬4500 元）  │
 ├──┼──────┼───────┼───┼───────┤
 │11  │98年7月中旬 │苗栗縣頭份鎮文│戊○○│發電機1部（價 │
 │    │某日12時許  │化街211號「正 │      │值約9500元）  │
 │    │            │大鋁門窗」內  │      │              │
 ├──┼──────┼───────┼───┼───────┤
 │12  │98年7月中旬 │苗栗縣頭份鎮田│丙○○│油漆噴霧器1部 │
 │    │某日13時許  │寮里華夏路91號│      │（價值約新台幣│
 │    │            │              │      │3000元）      │
 ├──┼──────┼───────┼───┼───────┤
 │13  │98年7月中旬 │苗栗縣頭份鎮合│申○○│電鋸1支、電鑽2│
 │    │某日13時許  │興合興街55號  │      │支、砂輪機1台 │
 │    │            │              │      │（價值約新台幣│
 │    │            │              │      │1萬5000元）   │
 ├──┼──────┼───────┼───┼───────┤
 │15  │98年7月21日 │苗栗縣頭份鎮後│甲○○│抽水機1部（價 │
 │    │12 時許     │庄里信義路690 │      │值約新台幣5000│
 │    │            │巷2弄23號     │      │元）          │
 ├──┼──────┼───────┼───┼───────┤
 │16  │98年7月22日 │苗栗縣頭份鎮建│丁○○│電動鎚1部（價 │
 │    │15 時許     │國路建國國中對│      │值約新台幣8500│
 │    │            │面工地內車牌號│      │元）          │
 │    │            │碼3F-9903號自 │      │              │
 │    │            │用小客車      │      │              │
 ├──┼──────┼───────┼───┼───────┤
 │17  │98年7月28日 │苗栗縣竹南鎮山│丑○○│發電機1部（價 │
 │    │12 時許     │佳里26鄰店仔  │      │值約新台幣1萬 │
 │    │            │113號         │      │3500 元）     │
 ├──┼──────┼───────┼───┼───────┤
 │18  │98年7月29日 │苗栗縣頭份鎮八│己○○│砂輪機2部、電 │
 │    │12 時許     │德一路271號   │      │鑽1台（價值約 │
 │    │            │              │      │新台幣7600元）│
 └──┴──────┴───────┴───┴───────┘

司法院資訊處製作；財團法人民間司法改革基金會備份。
